【裁判字號】    97,簡再,1
【裁判日期】    970602
【裁判案由】    綜合所得稅
【裁判全文】
高雄高等行政法院簡易判決
                                       97年度簡再字第1號
再 審原 告  甲○○
再 審被 告  財政部高雄市國稅局
代  表  人  乙○○  局長
上列當事人間綜合所得稅事件，原告對於本院中華民國96年5月
31日96年度簡字第58號確定判決，提起再審之訴，本院判決如下
：
    主  文
再審之訴駁回。
再審訴訟費用由再審原告負擔。
    事實及理由
一、緣再審原告93年度綜合所得稅結算申報，列報本人、父親羅
    清油、兄羅瑞源及姪子女羅世真、羅上媛、羅鈺堂等6人免
    稅額計新台幣（下同）481,000元（再審原告誤為407,000元
    ），再審被告初查以所列報之姪子女羅世真、羅上媛及羅鈺
    堂等3人未符合行為時所得稅法第17條第1項第1款第4目之規
    定，乃否准認列該3人之免稅額222,000元。再審原告不服，
    申經復查未獲變更，提起訴願亦遭決定駁回，遂向本院提起
    行政訴訟，經本院以96年度簡字第58號簡易判決駁回再審原
    告之訴，再審原告復向最高行政法院提起上訴，仍遭該院以
    97年度裁字第1124號裁定駁回其上訴確定。再審原告因認本
    院原判決有行政訴訟法第273條第1項第10款之再審事由，遂
    提起本件再審之訴。
二、再審原告起訴意旨略以：本件再審被告顧於立場績效，未充
    分查證（環境、物、事、人證等），且其提出之人證陳詞顯
    有矛盾，再審被告以偏概全；再審被告刻意忽視再審原告提
    供之物證，扭曲、誇張一般兄弟情誼之普遍送禮物品、金額
    常識、經驗；另本件人證身分及態度與再審原告有潛在或顯
    在複雜難言之利害關係，其有潛在目的、動機而有虛偽陳述
    之嫌，故本件應有行政訴訟法第273條第1項第10款規定之再
    審理由等語，爰起訴求為判決本院96年度簡字第58號簡易判
    決廢棄，並裁定更正剔除1位扶養人口。至再審被告則未提
    出任何書狀為聲明及陳述。
三、按「再審之訴顯無再審理由者，得不經言詞辯論，以判決駁
    回之。」「有左列各款情形之一者，得以再審之訴對於確定
    終局判決聲明不服。但當事人已依上訴主張其事由或知其事
    由而不為主張者，不在此限：‧‧‧十、證人、鑑定人或通
    譯就為判決基礎之證言、鑑定或通譯為虛偽陳述者。」分別
    為行政訴訟法第278條第2項及第273條第1項第10款所明定。
    是當事人依行政訴訟法第273條第1項第10款之規定，提起再
    審之訴，自以原確定判決之證人、鑑定人或通譯就為判決基
    礎之證言、鑑定或通譯為虛偽陳述者，始足當之，若無上開
    情事，其提起再審之訴，自顯無理由，合先敘明。
四、本件再審原告因不服本院96年度簡字第58號簡易判決，以其
    具有行政訴訟法第273條第1項第10款之情形，提起再審之訴
    。惟按當事人對於確定判決提起再審之訴，主張有行政訴訟
    法第273條第1項第7款至第10款之情形者，以宣告有罪之判
    決已確定，或其刑事訴訟不能開始或續行非因證據不足者為
    限，始得提起再審之訴，同法第273條第3項定有明文。查，
    本件再審原告雖主張本件有同法第273條第1項第10款之再審
    事由，惟其並未提出本件有任何證人、鑑定人或通譯為虛偽
    陳述，而受宣告有罪判決之證據或其刑事訴訟不能開始或續
    行非因證據不足之事證，僅泛稱再審被告所提出之人證陳詞
    顯有矛盾，且本件人證身分及態度與再審原告有潛在或顯在
    複雜難言之利害關係，而有虛偽陳述之嫌云云，揆諸前揭規
    定，難認再審原告得主張原確定判決有行政訴訟法第273條
    第1項第10款之情形。是再審原告指摘原確定判決有行政訴
    訟法第273條第1項第10款規定之再審理由云云，顯無可採。
五、綜上所述，本件依再審原告主張起訴之事實，顯無理由，爰
    不經言詞辯論，逕以判決駁回之。又本件再審之訴既因不具
    備行政訴訟法第273條第1項第10款再審事由，應予駁回，則
    再審原告其餘實體上主張，即無審究必要，附此敘明。
六、據上論結，本件再審之訴為顯無理由，依行政訴訟法第281
    條、第278條第2項、第98條第1項前段，判決如主文。
中    華    民    國    97    年     6    月    2     日
              高雄高等行政法院第三庭
                                法官  李  協  明
以上正本係照原本作成。
如不服本判決，應於判決送達後20日內向本院提出上訴書狀，其
未表明上訴理由者，應於提起上訴後20日內向本院提出上訴理由
書（須按對造人數附繕本）；如於本判決宣示或公告後送達前提
起上訴者，應於判決送達後20日內補提上訴理由書（須附繕本）
。未表明上訴理由者，逕以裁定駁回。
中    華    民    國    97    年     6    月    2     日
                              書記官  周  良  駿
附註:
行政訴訟法第235條（第1項、第2項）:
對於適用簡易程序之裁判提起上訴或抗告，須經最高行政法院之
許可。
前項許可，以訴訟事件所涉及之法律見解具有原則性者為限。


司法院資訊處製作；財團法人民間司法改革基金會備份。
